Inventaris van de kopieën der Doop-, Trouw- en Begraafboeken (DTB) van Monster
Nationaal Archief, Den Haag
DTB kopie Zuid-Holland; Monster
DTB Monster
0 0
GEDTBZH089
??? meter; ??? inventarisnummers
Gescande fotokopieën van normale geschreven en gedrukte teksten. De Nederlandstalige stukken van vóór ca. 1700 zijn geschreven in het gotische cursiefschrift, met name in de oud-Hollandse klerkencursief.
Nationaal Archief, Den Haag
Nederduits gereformeerde gemeente te Monster
Rooms-katholieke parochie te Monster
Ambachtsbestuur ("gerecht", "burgemeesters", "Wet", "schepenen", "commissarissen", gequalificeerden) van Monster
Burgerlijke Stand van de gemeente Monster
De doopregisters bevatten naast de doopdatum de volledige namen van de ouders en de voornaam van het gedoopte kind. Daarnaast worden soms ook de doopgetuigen en / of peetouders genoemd. De trouwregisters bevatten naast de datum van (onder)trouw de namen van bruidegom en bruid. Daarnaast treft men dikwijls aanvullende gegevens aan, zoals plaats van herkomst, woonadres, de vermelding dat de persoon weduwnaar of weduwe is en eventueel de naam van de vorige partner. Wanneer de partners uit verschillende plaatsen afkomstig zijn of elders trouwen, vindt men ook gegevens omtrent afgegeven attestaties van de huwelijksafkondigingen. De begraafregisters bevatten op datum van aangifte de naam van de begraven persoon. In enkele gevallen wordt ook de datum van overlijden gegeven. Bij (minderjarige) kinderen wordt meestal de naam van de vader vermeld; bij vrouwen en weduwen soms de naam van de echtgenoot. Aanvullende gegevens over de begraafplaats en het luiden van de klok komen zelden voor.
Archiefvorming
Geschiedenis van het archiefbeheer
De verwerving van het archief
3.04
Aanwijzingen voor de gebruiker
Openbaarheidsbeperkingen
Volledig openbaar
De collectie is een duplicaat van een archief in eigen beheer.
Materiële beperkingen
Aanvraaginstructie
Van de documenten die in deze archiefinventaris zijn beschreven, kunnen de originelen niet geraadpleegd worden. Deze zijn overgedragen aan het gemeentebestuur van de gemeente vanwaar ze afkomstig zijn, ter opneming en bewaring in de gemeentelijke archiefbewaarplaats.
Verwant materiaal
Beschikbaarheid van kopieën
Beschrijving van de series en archiefbestanddelen
- MONSTER (DTB)
  originelen berusten bij het Historisch Archief Westland
  - ALGEMEEN, A.
    - GEREFORMEERD, a.
      - Doop- en trouwboeken., 1647-1767.; 1-2.II
        - 1647-1687., 1.I-1.II
          - dopen, 1651-1687 april 27., 1.I
            Tussen 1673 juli 30 en 1674 december is een blad geelimineerd.
          - trouwen, 1647 februari 10-1686 mei 18., 1.II
        - 1687-1767., 2.I-2.II
          - dopen, 1687 september 21-1764 maart 11., 2.I
          - trouwen, 1687 october 19-1767 mei 24; lidmaten, 1724-1766., 2.II
            Het lidmatenregister sluit af met registratie van afgegeven attestaties door nieuw-ingekomen leden, 1757-1766.
      - Doopboek., 1764 maart 18-1812 februari 12.; 3
      - Trouwboek., 1767 augustus 5-1811 augustus 18.; 4
      - Begraafregister, 1668 e.v., ---
        Fotokopie uit Rechterlijk Archief Monster, nr. 173, ingevoegd in nr. 5.
      - Begraafregister met vermelding van de hoogte van verschuldigde voldoening aan grafrechten., 1639, 1640, 1672, 1673, 1675-1686, 1691-1696, 1699-1701, 1783, 1784, 1802, 1803.; 4A
      - Begraafregister met vermelding van grafeigenaren, c.1650-c.1810., 5
        Voorin: ordonnantie op onderhoud, verhuur en verkoop van graven in de kerk.
        Ingevoegd: akten uit Rechterlijk Archief Monster, nr. 173.
      - Begraafregister betreffende graven in de kerk met vermelding van grafeigenaren en begravenen, c. 1770-c.1810., 6.I-6.II
        Hierna: Inkomsten betreffende voldoening aan grafrechten inzake gereformeerden en rooms-katholieken, 1829-1847.
        - 1770-1828., 6.I
        - 1829-1847., 6.II
    - ROOMS-KATHOLIEK, b.
      (Statie Poeldijk)
      - Doop- en trouwboeken., 1708-1812.; 6A-9
        N.B Voorafgaand aan de administratie in de nrs. 6a-8 wordt vermeld dat de regio Westland onder het pastoraat van deze statie ressorteert, met name ingezetenen uit de volgende plaatsen zijn hierin opgenomen: Monster, Naaldwijk, 's-Gravenzande, een gedeelte van Loosduinen, Honselersdijk en Poeldijk. Zie ook de noot onder nr. 8.
        - 1708-1713., 6A
          Tevens opgenomen een overlijdensregister.
        - 1713-1739., 6B.I-6B.III
          - 1713-1729. dopen, 6B.I
          - 1730-1739. dopen, 6B.II
          - 1713-1739. trouwen en begraven, 6B.III
        - 1740-1774., 7.I-7.III
          - dopen, 1740-1754., 7.I
          - dopen, 1755-1774., 7.II
          - trouwen en overlijden, 1740-1774., 7.III
        - 1775-1812., 8.I-8.VI
          De aantekeningen uit 1803, jaar van instituering van de parochie Monster, ontbreken. Zie echter hieronder: nr. 9.
          - dopen, 1775-1782., 8.I
          - dopen, 1783-1789., 8.II
          - dopen, 1790-1799., 8.III
          - dopen, 1800-1812., 8.IV
          - trouwen, 1775-1811 november 10., 8.V
          - overlijden, 1775-1812 januari 25zie c., 8.VI
        - 1803-1812., 9
          Dit deel betreft vrijwel uitsluitend parochianen van Monster.
          a dopen, 1803-1812 februari 15.
          b trouwen, 1803-1811.
          c overlijden, 1803-1811.
    - GERECHT, c.
      - Ondertrouw- en trouwboek., 1642 juli 12-1657 november 18.; 10
        Tevens administratie betreffende afgegeven attestaties voor huwelijken buiten de gemeente.
      - Trouwboeken., 1658-1811.; 11-13
        - 1658 maart 1-1672 mei 3., 11
        - 1681 april 22-1809 januari 1., 12.I-12.V
          - 1681-1719., 12.I
          - 1720-1749., 12.II
          - 1750-1779., 12.III
          - 1780-1799., 12.IV
          - 1800-1808., 12.V
        - 1809 februari 12-1811 december 11., 13
      - Ondertrouwinschrijvingen, huwelijksproclamaties etc.., 1642-1811.; 14-21.II
        - 1642-1677., 14
        - 1681-1699., 15.I-15.II
          - 1681-1689., 15.I
          - 1690-1699., 15.II
        - 1700, 1704-1730., 16.I-16.III
          - 1700, april-1715., 16.I
          - 1716-1724., 16.II
          - 1725-1730., 16.III
        - 1730-1747., 17.I-17.II
          - 1730, april-1738., 17.I
          - 1739-1747 augustus., 17.II
        - 1747-1772., 18.I-18.IV
          - 1747, september-1754., 18.I
          - 1755-1761., 18.II
          - 1762-1766., 18.III
          - 1767-1772., 18.IV
        - 1773-1796., 19.I-19.IV
          - 1773-1779., 19.I
          - 1780-1784., 19.II
          - 1785-1790., 19.III
          - 1791-1796., 19.IV
        - 1796-1807., 20.I-20.II
          - 1796-1798., 20.I
          - 1799-1807., 20.II
        - 1808-1811., 21.I-21.II
          - 1808-1809., 21.I
          - 1810-1811., 21.II
      - Verzoeken om ondertrouw etc., 1804, 1806-1811.; 22.I-22.II
        - 1804, 1806-1808., 22.I
        - 1809-1811., 22.II
      - Begraafregister., 1610-1638 september 13.; 23
        Gehouden door de secretaris in verband met heffing van de 40ste penning. Vanaf 1611 tevens administratie van inkomsten voor het beluiden.
    - GEQUALIFICEERDEN, d.
      - Register van overlijdensaangiften., 1806-1811.; 24
      - Biljetten inzake overlijdensaangiften., 1806-1811.; 24A-24A.III
        - 1806-1807., 24A.I
        - 1808-1809., 24A.II
        - 1810-1811., 24A.III
  - Terheiden, B.
    - GEREFORMEERD, a.
      - Doop- en trouwboeken., 1663-1811.; 25-27
        - 1663-1688., 25
          - dopen, 1663 october 21-1688 september 26.
          - trouwen, 1664 mei 4-1688 augustus 24.
          - Memorie inzake een predikantsberoeping.
          - Administratie van avondmaalsvieringen, 1663-1673.
        - 1689-1755., 26
          a. dopen, 1689-1755 september 28
          b. trouwen, 1689 februari 13-1755 april 6.
        - 1755-1811., 27
          a. dopen, 1755 november 16-1811.
          b. trouwen, 1755 november 23-1810 september 2.